臺灣士林地方法院刑事裁定
111年度聲字第922號
聲  請  人  臺灣士林地方檢察署檢察官
受  刑  人  葉子瑛





上列聲請人因受刑人數罪併罰有二裁判以上，聲請定其應執行刑
（111年度執字第2581號、111年度執聲字第617號），本院裁定
如下：
    主  文
葉子瑛因犯如附表所示各罪判處之刑，應執行拘役壹佰貳拾日，
如易科罰金，以新臺幣壹仟元折算壹日。
    理  由
一、聲請意旨略以：受刑人葉子瑛因犯竊盜等案件，先後經判決
    確定如附表，應依刑法第53條及第51條第6款，定其應執行
    之刑，爰依刑事訴訟法第477條第1項聲請裁定等語。
二、按裁判確定前犯數罪者，併合處罰之；數罪併罰，分別宣告
    其罪之刑，若宣告多數拘役者，比照前款定其刑期，但不得
    逾120日，刑法第50條第1項前段、第51條第6款分別定有明
    文。又數罪併罰，有二裁判以上者，依第51條之規定，定其
    應執行之刑，刑法第53條亦規定甚明。次按數罪併罰，應依
    分別宣告其罪之刑為基礎，定其應執行刑，此觀刑法第51條
    規定自明，故一裁判宣告數罪之刑，雖曾經定其執行刑，但
    如再與其他裁判宣告之刑定其執行刑時，前定之執行刑當然
    失效，仍應以其各罪宣告之刑為基礎，定其執行刑，上開更
    定之應執行刑，不應比前定之應執行刑加計其他裁判所處刑
    期後為重，否則即與法律秩序理念及法律目的之內部界限有
    違，難認適法。
三、查本件受刑人所犯如附表所示之罪，先後經臺灣臺北地方法
    院、臺灣新北地方法院、本院以如附表所示之判決，判處如
    附表所示之刑（聲請書誤載、漏載部分均經更正如附表所示
    ），均經分別確定在案，且該案犯罪事實最後判決之法院為
    本院，有各該判決書、臺灣高等法院被告前案紀錄表在卷足
    參。茲聲請人依刑事訴訟法第477條第1項規定，以本院為犯
    罪事實最後判決之法院，聲請就如附表所示各罪所處之刑定
    應執行之刑，其聲請經核尚無不合，應予准許。又受刑人所
    犯如附表編號1至6、9至13所示之罪，雖曾經本院以111年度
    聲字第760號裁定應執行拘役110日確定，依前說明，前定之
    執行刑當然失效，本院自應以其各罪宣告刑為基礎，惟仍不
    得較上開已定應執行刑加計如附表編號7、8所判處拘役之總
    和150日為重，且不得逾120日，爰審酌本件內部性及外部性
    界限，受刑人所犯各罪之類型、態樣、侵害法益、情節及行
    為次數，兼衡刑罰經濟與公平、比例原則，對於受刑人所犯
    數罪為整體非難評價，裁定定其應執行刑，並諭知如主文所
    示之易科罰金折算標準。又考量本件自由裁量之範圍應受內
    部性及外部性界限之拘束，是其牽涉案件情節單純，可資減
    讓之刑期幅度有限，顯無必要再命受刑人以言詞、書面或其
    他適當方式陳述意見，附此敘明。
四、依刑事訴訟法第477條第1項，刑法第50條第1項前段、第53
    條、第51條第6款、第41條第1項前段，裁定如主文。
中　　華　　民　　國　　111 　年　　9 　　月　　12　　日
        　　　　  刑事第六庭  法　官  　李欣潔
以上正本證明與原本無異。
如不服本裁定，應於送達後5日內，向本院提出抗告狀。
                              書記官    卓采薇
中　　華　　民　　國　　111 　年　　9 　　月　　13　　日
附表：
 編          號  1 2 3  罪          名  竊盜 竊盜 竊盜  宣    告    刑  拘役20日 拘役15日 拘役20日 犯  罪  日  期  110年1月18日 110年1月24日 110年4月2日  偵  查  機  關年  度  案  號  臺北地檢110年度偵字第11866、12225、12583號 臺北地檢110年度偵字第11866、12225、12583號 臺北地檢110年度偵字第11866、12225、12583號 最  後 事實審 法    院 臺北地院 臺北地院 臺北地院  案    號 110年度簡字第1289號 110年度簡字第1289號 110年度簡字第1289號  判決日期 110年7月28日 110年7月28日 110年7月28日 確  定判  決 法    院 同上 同上 同上  案    號 同上 同上 同上  確定日期 110年9月7日 110年9月7日 110年9月7日  備          註  1、士林地檢111年度執助字第112號 2、編號1至6、9至13所示之罪，經本院以111年度聲字第760號裁定應執行拘役110日確定，士林地檢111年度執更字第704號   

 編          號  4 5 6  罪          名  竊盜 竊盜 竊盜  宣    告    刑  拘役30日 拘役40日 拘役10日  犯  罪  日  期  110年1月24日 110年1月28日 110年2月9日  偵  查  機  關  年  度  案  號  臺北地檢110年度偵字第7720、9129、9131號 臺北地檢110年度偵字第7720、9129、9131號 臺北地檢110年度偵字第7720、9129、9131號 最  後 事實審 法    院 臺北地院 臺北地院 臺北地院  案    號 110年度審簡字第1070號 110年度審簡字第1070號 110年度審簡字第1070號  判決日期 110年8月31日 110年8月31日 110年8月31日 確  定判  決 法    院 同上 同上 同上  案    號 同上 同上 同上  確定日期 110年10月4日 110年10月4日 110年10月4日  備          註  1、士林地檢111年度執助字第111號 2、編號1至6、9至13所示之罪，經本院以111年度聲字第760號裁定應執行拘役110日確定，士林地檢111年度執更字第704號   

 編          號  7 8 9  罪          名  竊盜 竊盜 竊盜  宣    告    刑  拘役30日 拘役10日 拘役20日  犯  罪  日  期  109年12月13日 110年3月21日 110年6月23日  偵  查  機  關  年  度  案  號  新北地檢110年度偵字第14522號 新北地檢110年度偵字第14591號 士林地檢110年度偵字第14644號 最  後 事實審 法    院 新北地院 新北地院 士林地院  案    號 110年度簡字第3663號 110年度審易字第1240號 111年度審簡字第202號  判決日期 110年10月26日 110年11月18日 111年4月26日 確  定判  決 法    院 同上 同上 同上  案    號 同上 同上 同上  確定日期 110年12月8日 110年12月29日 111年6月8日  備          註  士林地檢111年度執助字第271號 士林地檢111年度執助字第308號 1.聲請書一覽表編號9 2.士林地檢111年度執字第2581號 3.編號1至6、9至13所示之罪，經本院以111年度聲字第760號裁定應執行拘役110日確定，士林地檢111年度執更字第704號 

 編          號  10 11 12  罪          名  竊盜 詐欺 詐欺  宣    告    刑  拘役20日 拘役20日 拘役20日  犯  罪  日  期  110年6月23日 110年6月23日 110年6月23日  偵  查  機  關  年  度  案  號  士林地檢110年度偵字第14644號 士林地檢110年度偵字第14644號 士林地檢110年度偵字第14644號 最  後 事實審 法    院 士林地院 士林地院 士林地院  案    號 111年度審簡字第202號 111年度審簡字第202號 111年度審簡字第202號  判決日期 111年4月26日 111年4月26日 111年4月26日 確  定判  決 法    院 同上 同上 同上  案    號 同上 同上 同上  確定日期 111年6月8日 111年6月8日 111年6月8日  備          註  1.聲請書一覽表編號9 2.士林地檢111年度執字第2581號 3.編號1至6、9至13所示之罪，經本院以111年度聲字第760號裁定應執行拘役110日確定，士林地檢111年度執更字第704號   

 編          號  13 以下空白   罪          名  詐欺    宣    告    刑  拘役10日    犯  罪  日  期  110年6月23日    偵  查  機  關  年  度  案  號  士林地檢110年度偵字第14644號   最  後 事實審 法    院 士林地院    案    號 111年度審簡字第202號    判決日期 111年4月26日   確  定判  決 法    院 同上    案    號 同上    確定日期 111年6月8日    備          註  1.聲請書一覽表編號10 2.士林地檢111年度執字第2581號 3.編號1至6、9至13所示之罪，經本院以111年度聲字第760號裁定應執行拘役110日確定，士林地檢111年度執更字第704號